【裁判字號】    99,上易,1451
【裁判日期】    991228
【裁判案由】    竊盜
【裁判全文】
臺灣高等法院臺中分院刑事判決        99年度上易字第1451號
上  訴  人  臺灣彰化地方法院檢察署檢察官
被      告  張進添
上列上訴人因被告竊盜案件，不服臺灣彰化地方法院99年度易字
第854號中華民國99年9月29日第一審判決（起訴案號：臺灣彰化
地方法院檢察署99年度偵字第4082號），提起上訴，本院判決如
下：
    主  文
原判決撤銷。
張進添犯攜帶兇器竊盜罪，累犯，處有期徒刑柒月。又犯攜帶兇
器竊盜罪，累犯，處有期徒刑柒月。應執行有期徒刑壹年。
    犯罪事實
一、張進添於民國96年間因竊盜案件，經臺灣臺中地方法院以96
    年度易字第5814號判處應執行有期徒刑1年2月確定；再因竊
    盜案件，經同法院以96年度易字第5985號判處有期徒刑10月
    ，經上訴後，由本院以97年度上易字第377號判決上訴駁回
    確定，2案經臺灣高等法院臺中分院以97年度聲字第765號裁
    定應執行有期徒刑1年11月確定，於98年10月11日執行完畢
    。猶不知悔改，竟意圖為自己不法之所有，於99年2月6日19
    時20分許，騎不知情張進財所有車牌號碼BZK-698號之重型
    機車，至彰化縣彰化市○○路○段749號旁，持客觀上足以對
    人之生命、身體、安全構成威脅而為兇器之不詳尖銳利器，
    將林琮恩保管使用車牌號碼8H-8710號之自用小客車右前車
    窗切割破壞，使整片碎裂掉落（毀損部分未據告訴），再以
    手電筒照明車內，並伸手進入車內拿取財物之方式，竊取車
    內之皮包（內有林琮恩、劉芳妤之國民身分證、行車及駕駛
    執照、健保卡、信用卡及金融卡等財物）及外套等物。得手
    後，張進添將竊得之財物放在其所騎之機車內離去。又另基
    於為意圖自己不法所有之犯意，騎同上機車，穿越同上地點
    之中山路至對向車道旁，以上揭方式，破壞施榮耀所保管使
    用車牌號碼7259-NN號之自用小客車右前車窗玻璃（毀損部
    分未據告訴），再竊取車內施榮耀所有之臺北富邦銀行存摺
    3 本、電子辭典1部、羅季鑫所有之兆豐銀行存摺3本、郵局
    存摺1本、大潤發禮券新臺幣6240元、戶口名簿及羅廖娘之
    國民身分證等財物。得手後，張進添騎上揭機車離開，並在
    途中路旁清點所竊得財物，取出其內現金而將其餘物品丟入
    大肚溪內，嗣經警循線查獲上情。
二、案經彰化縣警察局彰化分局報告臺灣彰化地方法院檢察署檢
    察官偵查起訴。
    理  由
一、被告張進添於原審雖承認有竊盜之事實，惟於原審辯稱：係
    以機車鑰匙為工具，從車窗旁塑膠靠近後座的中間用力戳一
    個洞，就爆開，再力轉一下玻璃就整片掉下來，並未使用其
    他工具行竊等語。經核被告自白部分與證人即被害人林琮恩
    於警詢及本院審理中、施榮耀於警詢及偵查中所為之證述，
    暨證人張進財（即被告之兄）於警詢之證述等情節大致相符
    ，並有監視器錄影翻拍照片6張、現場查證照片6張、車窗毀
    損情形照片3張及車籍查詢資料等在卷可參。被告雖為前開
    辯解，惟關於行竊竊之方法，被告於警詢中係供稱「我用我
    的機車鑰匙，以左手扶正鑰匙緊貼汽車玻璃，再以右手手掌
    用力拍擊鑰匙打破汽車右前玻璃，侵入竊取車內物品」等語
    （見警卷第3頁）；於偵查中則稱「（如何以鑰匙打破車窗
    ？）從車窗旁邊塑膠處扳開」等語（見偵查卷第14頁）；於
    原審審理中則稱「係用我使用的機車鑰匙，從車窗旁塑膠靠
    近後座的中間用力戳一個洞，就爆開，再力轉一下玻璃就整
    片掉下來」等語（見原審卷第20頁反面），顯見其關於竊盜
    之方法前後供述有所歧異，則其所辯能否採信，即非無疑。
    再者，被害人林琮恩遭竊車輛之右前車窗玻璃（即被破壞之
    車窗璃），其邊緣甚為平整，有卷附相片可參（見警卷第15
    頁）；證人林琮恩在本院審理中亦證稱：伊不知道被告如何
    破壞車窗玻璃，但被破壞的車窗玻璃是整塊碎裂的，因為車
    窗玻璃貼有隔熱紙，所以看起來是整塊完整的等語；而證人
    即被害人施榮耀於偵訊時亦結證稱：伊遭竊車輛之右前車窗
    玻璃遭破壞情形，係用割玻璃的刀子將車窗整塊割下來，不
    是用打的，該車窗應該是用刀子割的，因為邊緣很平整，是
    順著車窗的邊框割的，不可能以機車鑰匙破壞或扳開的等語
    （見偵卷第21頁）；核其二人所述之車窗玻璃被破壞後情形
    大致相符，復參酌被告上開二次竊盜行為之時間及地點甚為
    接近，足認其係以同一方法行竊。再者，汽車玻璃本具有防
    止竊盜之功能，具有相當之堅固性，如非受外力重擊，或以
    相當尖銳之物加以切割，不易破壞；而本件之玻璃破壞情形
    ，既係整塊且邊緣平整，應非受外力重擊，且證人施榮耀亦
    稱該車窗不是用打破的等語，足認應係以相當尖銳之物加以
    切割，應可認定。則被告所辯不足採信，本案事證明確，被
    告犯行足以認定。
二、又被告用以行竊之工具雖未扣案，惟本院審酌汽車玻璃本具
    有防止竊盜之功能，具有相當之堅固性，如非受外力重擊，
    或以相當尖銳之物加以切割，不易破壞；而被告用以破壞車
    窗玻璃之工具，既造成車窗玻璃破壞，且其邊緣平整，應認
    係尖銳之物，始得切割，且具有相當長度，以方便施力，則
    在客觀上自足以對人之身體、生命、安全構成威脅，而為兇
    器無疑。是核被告二次所為，均係犯刑法第321條第1項第3
    款之加重竊盜罪。又被告竊取林琮恩所保管使用之自用小客
    車內財物後，復穿越同地點之中山路至對向車道路邊行竊施
    榮耀所保管使用自用小客車內財物，顯見其2次竊盜行為間
    ，其犯意各別，行為互殊，顯係侵犯2個不同法益，應予分
    論併罰。至於起訴書記載該2次竊盜行為係基於單一犯罪決
    意所為，為接續犯，惟經檢察官在原審當庭予以變更為係基
    於各別犯意，係為數罪關係（見原審卷第26頁反面），併就
    此為說明。又被告前曾犯如犯罪事實欄所載之罪，經法院判
    決確定，並於98年10月11日甫執行完畢，有臺灣高等法院被
    告前案紀錄表在卷可參，其於執行完畢5年內故意再犯本件
    有期徒刑以上之罪，為累犯，應依刑法第47條第1項加重其
    刑。
三、原審以被告罪證明確，予以論罪科刑，固非無見；惟被告應
    成立刑法第321條第1項第3款之加重竊盜罪，原判決認係犯
    刑法第320條第1項之普通竊盜罪，尚有不當。檢察官上訴意
    旨指摘原判決認被告成立刑法第320條第1項之普通竊盜罪，
    係不當，為有理由，應由本院將原判決撤銷改判。爰審酌被
    告為國小畢業，其正值壯年，卻不思循正途謀生，僅因缺錢
    花用即生歹念而破壞他人停放路邊之車輛竊取車內物品，惡
    性非低，且其有多次竊盜前科，有臺灣高等法院被告前案紀
    錄表在卷可佐，素行不佳，竊取所得之金額非低，對社會治
    安危害亦非輕，惟案發後尚能坦承犯行，犯後態度尚可等一
    切情狀，分別量處如主文第2項所示之刑，並定其應執行刑
    ，以示懲儆。至於檢察官於原審求處有期徒刑1年2月，本院
    審酌上情，認稍嫌過重，附此敘明。又被告用以行竊之物，
    未能證明係被告所有，且未扣案，爰不予宣告沒收。另關於
    公訴意旨認被告有犯罪習慣，應依竊盜犯贓物犯保安處分條
    例宣告令入勞動場所施以強制工作3年等語。惟本案被告犯
    罪只有二次，尚難認有犯罪之習慣，爰不予宣告強制工作，
    併此敘明。
四、被告經合法傳喚，無正當理由不到庭，爰不待其陳述逕行判
    決。
據上論斷，依刑事訴訟法第371條、第369條第1項前段、第364條
、第299條第1項前段、刑法第321條第1項第3款、第47條第1項，
判決如主文。
本案經檢察官徐錫祥到庭執行職務。
中    華    民    國    99    年    12    月    28    日
            刑事第七庭   審判長法  官 林 榮 龍
                               法  官 李 秋 娟
                               法  官 黃 仁 松
以上正本證明與原本無異。
不得上訴。
                               書記官 鄧 智 惠
中    華    民    國    99    年    12    月    28    日
附錄本案論罪科刑法條全文：
中華民國刑法第321條
（加重竊盜罪）
犯竊盜罪而有左列情形之一者，處 6 月以上、 5 年以下有期徒
刑：
一、於夜間侵入住宅或有人居住之建築物、船艦或隱匿其內而犯
    之者。
二、毀越門扇、牆垣或其他安全設備而犯之者。
三、攜帶兇器而犯之者。
四、結夥三人以上而犯之者。
五、乘火災、水災或其他災害之際而犯之者。
六、在車站或埠頭而犯之者。
前項之未遂犯罰之。

司法院資訊處製作；財團法人民間司法改革基金會備份。
